臺灣臺中地方法院民事判決　九十四年度訴字第七六九號
　　原　　　告　甲○○
　　被　　　告　丙○○○
　　訴訟代理人　乙○○
右當事人間請求給付墊款事件，本院於民國九十四年五月九日言詞辯論終結，判決如下：
　　主　　文
原告之訴及假執行之聲請均駁回。
訴訟費用由原告負擔。
　　事實及理由
一、原告起訴主張：原告於民國（下同）八十二年六月二十六日與被告訂立不動產買賣契約
　　，向被告買受坐落台中縣太平鄉○○○段第二二九六、二二九七號土地，價款共新台幣
　　（下同）一千零五十萬元，原告已依約付清價款，被告亦將土地移轉登記與原告指定之
　　名義人，依買賣契約第九條約定，系爭土地買賣增值稅應由被告負擔繳納，惟被告以其
　　亟須用款，要求原告先代墊，日後再歸還，否則被告不願繳納土地增值稅，原告為取得
　　土地過戶，乃代墊系爭土地增值稅，依約被告應返還繳納款項，被告應繳納之土地增值
　　稅，由原告代繳，被告受有不當得利，爰請求被告返還代墊之增值稅款，並聲明：(一)被
　　告應給付原告一百五十八萬六千六百二十八元，及自八十四年五月十八日起至清償日止
　　按週年利率百分之五計算之利息。(二)願供擔保，請准宣告假執行。
二、被告抗辯：兩造於八十二年四月二十七日就系爭土地買賣簽訂合約書，並於八十二年六
　　月二十六日由代書介入簽訂不動產買賣契約書，於八十四年五月十七日辦理過戶完畢，
　　並無土地增值稅款由原告代墊之問題，被告以現金交付土地增值稅款後，將繳稅收據正
　　本交由原告代書貼於買賣契約上，系爭土地增值稅確實由被告依契約內容支付，且原告
　　在資金之籌措上並不寬裕，本件買賣價款分三期繳納，延至八十四年才履約完成，原告
　　如何會為被告墊款，若有墊款，原告依契約約定可由買賣價款內扣繳完成，此買賣已逾
　　十年，如有墊款糾紛何以會順利過戶，原告所言與事實不符等語，並聲明：駁回原告之
　　訴及假執行之聲請。
三、兩造所不爭執之事項：
　　原告於八十二年六月二十六日與被告訂立不動產買賣契約，向被告買受坐落台中縣太平
　　鄉○○○段第二二九六、二二九七號土地，價款共一千零五十萬元，原告已依約付清價
　　款，被告亦將土地移轉登記與原告指定之名義人，依買賣契約第九條約定「本件增值稅
　　應由乙方（即被告）負擔繳納，倘由（乙）負擔，願由（甲）方（即原告）就買賣價款
　　內代為扣寄葉代書代繳後再找（乙）方，即多退少補」，因此系爭土地增值稅款應由被
　　告繳納，有不動產買賣契約書附卷可稽，且為兩造所不爭執，自堪信為真實。
四、兩造所爭執者厥為，兩造於訂約後是否口頭約定系爭土地增值稅款由原告代繳，被告再
    為返還？又原告有無代繳系爭土地增值稅？
    查依系爭買賣契約第九條約定，系爭土地增值稅應乙方（即被告）負擔繳納，願由甲方
    （即原告）買賣價款內代為扣寄葉代書代繳後再找乙方，即多退少補，有不動產買賣契
    約書附卷稽。原告主張被告以其亟須用款為由，要求原告代墊土地增值稅，原告為取得
    土地所有權登記，乃為被告繳納土地增值稅款，並提出土地增值稅繳款書影本乙件為證
    。惟被告要求原告代墊土地增值稅乙節，為被告所否認，則原告自應就此有利於己之事
    實，負舉證責任。原告既未能舉證證明兩造有此口頭約定，且系爭買賣契約並未記載土
    地增值稅嗣改由原告代繳，原告主張兩造口頭約定由原告代墊增值稅，顯屬無據，難以
    採信。又原告自承僅持有土地增值稅繳款書影本，並未持有正本，如土地增值稅為原告
    所代繳，或出資予被告繳納，要求被告日後須為返還，豈有於繳款後未保留繳款書正本
    ，或要求出具其他單據，作為出資繳款之證明，僅持有被告名義之繳款書影本，自不足
    以證明系爭土地增值稅為原告所繳交。原告既無法證明兩造有由被告代為繳款之合意，
    亦無法證明系爭土地增值稅為原告繳納，所為主張，洵無可採。
五、綜上所述，兩造並未合意系爭土地增值稅先由原告代繳，再由被告返還，原告亦未代繳
　　系爭款項，原告依約或不當得利規定，請求被告返還土地增值稅款一百五十八萬六千六
　　百二十八元及自八十四年五月十八日起至清償日止，按週年利率百分之五計算之利息，
　　於法無據，應予駁回。原告之訴既經駁回，其假執行之聲請亦失所附麗，應併駁回。
六、本件事證已臻明確，兩造其餘攻擊防禦方法，經核均與判決結果無影響，爰不分別斟酌
　　論述，附此敘明。
七、訴訟費用負擔之依據：民事訴訟法第七十八條。
中　　　　華　　　　民　　　　國　 九十四　 年　　　六　　　 月　　　九　　　 日
　　　　　　　　　　　　　　　　　　　　臺灣臺中地方法院民事第一庭
~B法　　　官　吳蕙玟
右為正本係照原本作成；如對本判決上訴，須於判決送達後廿日內向本院提出上訴狀
中　　　　華　　　　民　　　　國　 九十四　 年　　　六　　　 月　　　九　　　 日
~B法院書記官　黃鴻鑑
